【裁判字號】    90,訴,1036
【裁判日期】    900530
【裁判案由】    偽造文書
【裁判全文】
臺灣臺中地方法院刑事判決                          九十年度訴字第一三六號
    公  訴  人  臺灣臺中地方法院檢察署檢察官
    被      告  甲○○
右列被告因偽造文書案件，經檢察官提起公訴（九十年度偵字第四三一八號），本院
判決如左：
    主  文
甲○○連續行使偽造私文書，足以生損害於公眾及他人，處有期徒刑壹年；緩刑肆年
。
如附表一及附表二所示之舉發違反道路交通管理事件通知單移送聯收受通知聯者簽章
欄上偽造之「陳琮鱗」、「陳瑞鱗」及「陳瑞麟」署押及複製在迴覆聯、存根聯內之
「陳琮鱗」、「陳瑞鱗」及「陳瑞麟」署押各壹枚均沒收。
    事  實
一、甲○○基於概括之犯意，自民國（下同）八十八年五月二十日起，至八十九年六
    月二十一日止，因在台中縣豐原市○○路省立豐原醫院附近，違規設立攤販，詎
    其為逃避罰款，於遭警取締時，乃連續向執行取締之警員陳稱，其姓名為「陳琮
    鱗」、「陳瑞鱗」或「陳瑞麟」，並捏造如附表一所示之不實之「陳琮鱗」、「
    陳瑞鱗」或「陳瑞麟」等人之出生年月日、身分證字號及住址等資料受檢，執勤
    警員因而製發如附表一所示台中縣警察局中縣警交字第０四五一九七二號等舉發
    違反道路交通管理事件通知單上（均一式四聯）共三十二份，舉發「陳琮鱗」、
    「陳瑞鱗」或「陳瑞麟」違規設攤之違規事項，甲○○則在上開通知單移送聯內
    之收受通知聯者簽章欄上，偽簽「陳琮鱗」、「陳瑞鱗」或「陳瑞麟」姓名之署
    押一枚（通知單一式四聯，以複寫製作，除通知聯無行為人署押外，另迴覆聯、
    存根聯內均複製有署押各一枚，是含移送聯之署押，相關舉發之通知單上，共有
    「陳琮鱗」、「陳瑞鱗」或「陳瑞麟」之署押各三枚），表明違規人係「陳琮鱗
    」、「陳瑞鱗」或「陳瑞麟」等人，且「陳琮鱗」、「陳瑞鱗」或「陳瑞麟」等
    人均已收受該舉發違反道路交通管理事件通知單，藉以偽造具收據性質之私文書
    ，再交回取締之警員而持以行使，足以生損害於「陳琮鱗」、「陳瑞鱗」或「陳
    瑞麟」及警察機關對於道路交通管理之正確性；嗣於八十九年十二月四日下午六
    時許，甲○○駕駛無牌照之自用小客車，行經台中縣豐原市○○路與圓環東路時
    ，因闖越紅燈，為台中縣警察局交通隊員林昌志攔檢取締，其唯恐遭重罰，亦連
    續向執勤警員林昌志陳稱其姓名為「陳瑞麟」，並捏造如附表二所示「陳瑞麟」
    之年籍資料，供執勤警員開立台中縣警察局如附表二所示舉發違反道路交通管理
    事件通知單一式四聯，甲○○並在該通知單移送聯「收受通知聯」欄內偽造「陳
    瑞麟」之署押一枚，該偽造之署押並因而複印於該通知單之迴覆聯、存根聯上，
    以表示「陳瑞麟」係違規之行為人，且「陳瑞麟」已收受該舉發違反道路交通管
    理事件通知單之證明，復持以行使，將該通知單交還予處理之警員林昌志，足以
    生損害於「陳瑞麟」及警察機關對道路交通管理之正確性，其後經警方將附表二
    所示通知單之移送聯，移送主管機關基隆市監理所時，因身分證字號錯誤被退件
    ，乃通知甲○○本人到案進而查知上情。
二、案經臺中縣警察局移請臺灣臺中地方法院檢察署檢察官偵查起訴。
    理  由
一、右開事實，業據被告甲○○於警訊、偵查及本院審理時坦承不諱，並經證人林昌
    志於九十年三月二十七日偵查中證述明確，復有如附表一所示之舉發違反道路交
    通管理事件通知單之移送聯、迴覆聯（附偵查卷第三十三頁之證物袋內）及附表
    二所示之移送聯影本（附偵查卷第七頁）在卷可資佐證，事證明確，被告犯行堪
    予認定。
二、查被告於舉發違反交通管理事件通知單移送聯內之收受通知聯者簽章欄上偽簽「
    陳琮鱗」、「陳瑞鱗」或「陳瑞麟」之姓名，因該收受通知聯者簽章欄含有收據
    （私文書）性質，其並交付於警員，顯對該文書之內容有所主張，足以生損害於
    「陳琮鱗」、「陳瑞鱗」或「陳瑞麟」及警察機關對於違規道路交通事件之管理
    。核其所為，係犯刑法第二百十六條、第二百十條之行使偽造私文書罪。被告偽
    造署押為偽造私文書之階段行為，又偽造私文書後復持以行使，其偽造私文書之
    低度行為為行使偽造私文書之高度行為所吸收，均不另論罪。其多次犯行，時間
    緊接，手段及犯罪構成要件亦相同，顯係基於概括之犯意為之，為連續犯，爰依
    刑法第五十六條之規定以一罪論，並加重其刑。爰審酌被告犯罪之動機、目的、
    手段、智識程度、犯行次數達三十三次、所生危害、犯後坦承犯行等一切情狀，
    量處如主文所示之刑。又查被告未曾受有期徒刑以上刑之宣告，有臺灣臺中地方
    法院檢察署刑案資料查註紀錄表及臺灣高等法院被告全國前案紀錄表各一份在卷
    足稽，因擔心受罰，一時失慮致罹刑章，犯後坦承犯行，經此教訓，當知警惕無
    再犯之虞，本院綜核各情認所宣告之刑，以暫不執行為宜，爰併予宣告緩刑四年
    ，以啟自新。又如附表一及附表二所示之舉發違反道路交通管理事件通知單（共
    三十三份）之移送聯收受通知聯者簽章欄上偽造之「陳琮鱗」、「陳瑞鱗」及「
    陳瑞麟」姓名之署押及複製在迴覆聯、存根聯內之「陳琮鱗」、「陳瑞鱗」及「
    陳瑞麟」署押各一枚（按存根聯係由被告所收執，因無法證明業已滅失，故併予
    宣告沒收），應依刑法第二百十九條規定宣告沒收。
據上論斷，應依刑事訴訟法第二百九十九條第一項前段，刑法第五十六條、第二百十
六條、第二百十條、第七十四條第一款、第二百十九條，判決如主文。
中      華      民      國      九十      年      五      月    三十    日
                                          法  官  李  悌  愷
右正本證明與原本無異。
如不服本判決，應於判決送達後十日內向本院提出上訴狀，上訴於臺灣高等法院臺中
分院( 須附繕本 )。
                                          書記官
中      華      民      國      九十      年      五      月    三十    日
附錄本案論罪科刑法條全文：
刑法第二百十條
偽造、變造私文書，足以生損害於公眾或他人者，處五年以下有期徒刑。
刑法第二百十六條
行使第二百十條至第二百十五條之文書者，依偽造、變造文書或登載不實事項或使登
載不實事項之規定處斷。
附表一：
        時間          違規通知單號碼  冒用姓名  冒用之年籍資料
１、    八十八年五月  中縣警交字第（  陳琮鱗    五十七年七月二日生
        二十日上午九  下同）第０四五            Ｚ000000000號
        時            一九七二號                住台中縣神岡鄉○○路二二一
                                                巷十九號
２、    八十八年八月  第０五五九六一  陳琮鱗    五十八年七月四日
        十六日下午五  二號                      Ｚ000000000號
        時三十分                                住台中縣大雅鄉○○路二二一
                                                巷十九號
３、    八十八年九月  第０四五一一三  陳琮鱗    五十七年七月四日生
        二日下午四時  九號                      Ｚ000000000號
        五分                                    住台中縣神岡鄉○○村○○路
                                                二二一巷十九號
４、    八十八年九月  第Ｈ０六三五三  陳琮鱗    五十八年七月四日生
        十一日上午十  ０七０號                  Ｚ000000000號
        時五十五分                              住台中縣神岡鄉○○村○○路
                                                二二一巷十九號
５、    八十八年九月  第Ｈ００六九九  陳琮鱗    五十八年七月四日生
        十六日上午九  ００九號                  Ｚ000000000號
        時二十五分                              住台中縣神岡鄉○○村○○路
                                                二二一巷十九號
６、    八十八年十二  第Ｈ００六九九  陳琮鱗    五十八年七月四日生
        月七日中午十  三六四號                  Ｚ000000000號
        二時二十分                              住台中縣神岡鄉○○村○○路
                                                二二一巷十九號
７、    八十八年十二  第Ｈ００七五八  陳琮鱗    五十八年七月四日生
        月十四日上午  九六一號                  Ｚ000000000號
        十一時十分                              住台中縣神岡鄉○○村○○路
                                                二二一巷十九號
８、    八十九年三月  第Ｈ００八八一  陳琮鱗    五十八年七月四日生
        一日上午十一  五五八號                  Ｚ000000000號
        時五分                                  住台中縣神岡鄉○○路二二一
                                                巷十九號
９、    八十九年三月  第Ｈ００七五八  陳琮鱗    五十八年七月四日生
        一日下午五時  六七三號                  Ｌ00000000號（身分
                                                證字號漏載一碼）
                                                住台中縣神岡鄉○○路二二一
                                                巷十九號
１０、  八十九年三月  第Ｈ００六九九  陳琮鱗    五十八年七月四日生
        七日下午五時  八一六號                  Ｚ000000000號
        五十分                                  住台中縣神岡鄉○○路二二一
                  巷十九號
１１、  八十九年三月  第Ｈ００八八一  陳琮鱗    五十八年七月四日生
        十三日下午四  五三九號                  Ｚ000000000號
        時五十七分                              住台中縣神岡鄉○○路二二一
                                                巷十九號
１２、  八十九年三月  第Ｈ００七五八  陳琮鱗    五十八年七月四日生
        十四日下午五  二二０號                  （未載身身證號碼）
        時三十五分                              住台中縣神岡鄉○○路二二一
                                                巷十九號
１３、  八十九年三月  第Ｈ００九五七  陳琮鱗    五十八年七月四日生
        二十九日下午  七三二號                  Ｚ000000000號
        四時二十分                              住台中縣神岡鄉○○路二二一
                                                巷十九號
１４、  八十九年三月  第Ｈ００九五七  陳琮鱗    五十八年七月四日生
        三十日上午十  五０五號                  Ｚ000000000號
        一時二十分          住台中縣神岡鄉○○路二二一
                                                巷十九號
１５、  八十九年三月  第Ｈ００六九九  陳琮鱗    五十八年七月四日生
        三十一日下午  八四一號                  Ｚ000000000號
        五時                                    住台中縣神岡鄉○○路二十四
                                                巷十九號
１６、  八十九年四月  第Ｈ００九七二  陳琮鱗    五十八年七月四日生
        六日上午十一  九七０號                  Ｌ00000000號（身分
        時四十分                                證字號漏載一碼）
                                                住台中縣神岡鄉○○路二十四
                                                巷十九號
１７、  八十九年四月  第Ｈ００九五七  陳琮鱗    五十八年二月四日生
        十四日上午十  五四九號                  Ｚ000000000號
        一時                                    住台中縣神岡鄉○○路二十四
                                                巷二十九號
１８、  八十九年四月  第Ｈ００九八一  陳琮鱗    五十八年二月四日生
        十七日上午十  六五六號                  Ｚ000000000號
        時五十分                                住台中縣神岡鄉○○路二十四
                                                巷二十九號
１９、  八十九年四月  第Ｈ八００七九  陳琮鱗    五十八年二月四日生
        十九日下午四  二五八號                  Ｚ000000000號
        時四十分                                住台中縣神岡鄉○○路二十四
                                                巷二十九號
２０、  八十九年四月  第Ｈ００九八一  陳琮鱗    五十八年二月四日生
        二十七日上午  六七０號                  Ｚ000000000號
        八時四十五分                            住台中縣神岡鄉○○路二十四
                                                巷二十九號
２１、  八十九年五月  第Ｈ００九五七  陳琮鱗    五十八年二月四日生
        九日下午三時  二六四號                  Ｚ000000000號
        三十三分                                住台中縣神岡鄉○○路二十四
                                  巷二十九號
２２、  八十九年五月  第Ｈ００九五七  陳琮鱗    五十八年二月四日生
        十日下午三時  九四八號                  Ｚ000000000號
        八分                                    住台中縣神岡鄉○○路二十四
                                                巷二十九號
２３、  八十九年五月  第Ｈ八０００二  陳琮鱗    五十八年二月四日生
        十三日下午三  ００三號                  Ｚ000000000號
        時三十分                                住台中縣神岡鄉○○路二十四
                                                巷二十九號
２４、  八十九年五月  第Ｈ００九八一  陳琮鱗    五十八年二月四日生
        十五日上午十  二一六號                  Ｚ000000000號
        時四十五分                              住台中縣神岡鄉○○路二十四
                                                巷二十九號
２５、  八十九年五月  第Ｈ００九八一  陳琮鱗    五十八年二月四日生
        十八日下午四  四一三號                  Ｚ000000000號
        時四十分                                住台中縣神岡鄉○○路二十四
                                                巷二十九號
２６、  八十九年五月  第Ｈ八０００二  陳瑞鱗    五十八年二月四日生
        三十日下午三  五五二號                  Ｚ000000000號
        時五十五分                              住台中縣五權二十四巷二十九
                                                號（未載鄉鎮名稱）
２７、  八十九年五月  第Ｈ八００六八  陳瑞鱗    五十八年二月四日生
        三十一日上午  二九五號                  Ｚ000000000號
        十時三十分                              住台中縣五權路二十四巷二十
                                                九號（未載鄉鎮名稱）
２８、  八十九年六月  第Ｈ八０００二  陳瑞鱗    五十八年二月四日生
        一日下午四時  四四七號                  Ｚ000000000號
        時四十五分                              住台中縣神岡鄉○○路二十四
                                                巷二十九號
２９、  八十九年六月  第Ｈ八０００二  陳瑞鱗    五十八年二月四日生
        八日下午五時  五五二號                  Ｚ000000000號
        十五分                                  住台中縣神岡鄉○○路二十四
                                                巷二十九號
３０、  八十九年六月  第Ｈ八０００二  陳瑞鱗    五十八年二月四日生
        十日上午十一  五七九號                  Ｚ000000000號
        時二十分                                住台中縣神岡鄉○○路二十四
                                                巷二十九號
３１、  八十九年六月  第Ｈ００八八一  陳瑞鱗    五十八年二月四日生
        十二日下午三  八八九號                  Ｚ000000000號
        時四十分                                住台中縣神岡鄉○○路二十四
                                                巷二十九號
３２、  八十九年六月  第Ｈ八０００二  陳瑞麟    五十八年二月四日生
        二十一日上午  四五八號                  Ｚ000000000號
        九時二十三分                            住台中縣神岡鄉○○路二十四
                巷二十九號
附表二：
        時間          違規通知單號碼  冒用姓名  冒用之年籍資料
１、    八十九年十二  中縣警交字第Ｈ  陳瑞麟    五十八年七月十四日生
        月四日下午0  0000000            Ｚ000000000號
        時二十分      九號                      住基隆市○○○路○段四十三
                                                號


司法院資訊處製作；財團法人民間司法改革基金會備份。
